臺灣士林地方法院民事裁定
110年度勞專調字第113號
聲  請  人  甲○○  
相  對  人  勝利體育事業股份有限公司
法定代理人  乙○○  
上列當事人間請求確認僱傭關係存在等事件，經臺灣基隆地方法
院移送前來，本院裁定如下：
    主  文
聲請人應於收受本裁定送達七日內，具狀補正如理由欄第二點所
示第㈠項至第㈢項事項，逾期不補正其一，即裁定駁回其聲請。
    理  由
一、按有關勞動事件之處理，依勞動事件法之規定；該法未規定
    者，適用民事訴訟法之規定。勞動事件，除有下列情形之一
    者外，於起訴前，應經法院行勞動調解程序：一、有民事訴
    訟法第四百零六條第一項第二款、第四款、第五款所定情形
    之一。二、因性別工作平等法第十二條所生爭議。前項事件
    當事人逕向法院起訴者，視為調解之聲請。聲請勞動調解，
    應依民事訴訟法第77條之20所定額數繳納聲請費。因財產權
    事件聲請調解，其標的之金額或價額新台幣（下同）100萬
    元以上，未滿500萬元者，徵收2,000元。聲請書狀及其附屬
    文件，除提出於法院者外，應按勞動調解委員二人及應送達
    相對人人數提出繕本或影本。聲請書狀應載明聲請之意旨及
    其原因事實。勞動事件法第15條、第16條第1、2項、勞動事
    件審理細則第15條第1項、第6項、第18條第3項第4款、民事
    訴訟法第77條之20第1項分別定有明文。次按調解之聲請不
    合法者，勞動法庭之法官應以裁定駁回之。但其情形可以補
    正者，應定期間先命補正。勞動事件法第22條第1項亦有明
    文規定。又上述所稱「聲請之意旨」乃聲請調解之結論，如
    當事人調解成立，該聲請即成為調解條款，並為將來據以強
    制執行之依據及範圍。是以，在給付之訴，應表明相對人所
    負給付義務之內容及範圍，須明確特定適於強制執行。
二、本件聲請人即原告起訴未有民事訴訟法第406條第1項第2款
    、第4款、第5款所定情形之一、或因性別工作平等法第12條
    所生爭議者，其起訴依勞動事件法第16條第1項、第2項規定
    ，視為調解之聲請。查：
  ㈠民事準備暨聲請調解狀之聲明第3項：「被告未依第前項履行
    時，於本案判決確定後請求命一定期限內，酌定之補償金給
    付原告」（見臺灣基隆地方法院110年度勞訴字第18號卷第2
    5頁），聲請意旨並未具體表明請求本院酌定補償金之範圍
    （即相對人未履行訴之聲明之項次）及金額，依前揭說明，
    聲請人應以書狀及繕本補正。
  ㈡另視為勞動調解聲請之聲明：㈠確認兩造間僱傭關係自民國11
    0年9月29日至聲請人復職之日止存在；㈡相對人應自110年9
    月29日起至聲請人復職日止，按月10日給付聲請人工資2萬6
    ,000元；㈢相對人未於判決確定後之一定期限內履行時，應
    給付聲請人經法院酌定之補償金。查上開請求雖為不同訴訟
    標的，惟自經濟上觀之，其訴訟目的一致，不超出終局標的
    範圍，訴訟標的之價額，應擇其中價額較高者定之（最高法
    院107年度台抗字第266號裁定意旨參照），而雇主於僱傭期
    間，本有給付勞工工資之義務，則核定聲明㈠確認僱傭關係
    存在之價額時，應以僱傭期間聲請人可得之工資為準，其價
    額較聲明㈡、㈢為高，故此部分應以聲明㈠確認兩造間之僱傭
    關係存在之價額為準。又確認僱傭關係存在，屬定期給付涉
    訟，按因定期給付涉訟，其訴訟標的之價額，以權利存續期
    間之收入總數為準；期間未確定時，應推定其存續期間，但
    超過5年者，以5年計算，勞動事件法第11條定有明文。而聲
    請人主張之權利存續期間不確定，其起訴時為30歲，距勞動
    基準法第54條第1項第1款強制退休年齡（滿65歲），尚可工
    作之期間超過5年，依前揭規定，應以5年計算，據此依聲請
    人主張之月薪核定訴訟標的價額為156萬元（計算式：26,00
    0元×12月×5年＝1,560,000元），依前揭規定，應徵勞動調解
    聲請費2,000元，依前揭說明，聲請人應繳納之。
  ㈢聲請人未提出起訴狀（含民事準備暨聲請調解狀）及其所附
    證據之繕本或影本供勞動調解委員2人閱覽，與前開規定不
    合。依前開規定，聲請人應提出聲請狀（含民事準備暨聲請
    調解狀）及其所附證據之繕本或影本共4份。
  ㈣準此，本件調解聲請程式有上開欠缺之處，茲依勞動事件法
    第22條第1項但書規定之規定，限聲請人於收受本裁定送達
    後7日內，具狀補正上開事項，逾期不補正其一，即裁定駁
    回其聲請。
三、爰裁定如主文。 
中　　華　　民　　國　　110 　年　　11　　月　　17　　日
                  勞動法庭  法  官  謝佳純
以上正本係照原本作成。
如對本裁定關於核定訴訟標的價額部分抗告，應於裁定送達後10
日內向本院提出抗告狀，並繳納抗告費新臺幣1,000 元；關於命
補繳裁判費部分，不得抗告。　　　　　　　　　
中　　華　　民　　國　　110 　年　　11　　月　　17　　日
                            書記官  陳怡文